臺灣臺北地方法院簡易判決　　　　　　　94年度簡字第2313號
　　聲　請　人　臺灣臺北地方法院檢察署檢察官
　　被　　　告　乙○○
上列被告因詐欺案件，經檢察官聲請以簡易判決處刑（九十四年
度偵字第一六三七七號），本院判決如下：
    主      文
乙○○幫助共同意圖為自己不法之所有，以詐術使人將本人之物
交付，處有期徒刑月，如易科罰金，以佰元折算壹日。
    事實及理由
一、本件除起訴法條經檢察官當庭變更為刑法第三十條第一項、
    第三百三十九條第一項幫助詐欺罪，犯罪事實欄中之「詐騙
    集團」亦更正為「真實姓名年籍不詳之成年人」，又被告乙
    ○○所販賣之帳戶構成犯罪之部分，僅限於被害人甲○○匯
    款二十一萬七千元之中國信託商業銀行銀行中山分行帳號0
    000000000000000號帳戶，應予補充更正外
    ，其餘犯罪事實、證據及理由均引用檢察官聲請簡易判決處
    刑書之記載（如附件）。
二、被告與真實姓名年籍不詳之「大姐」、「白主任」成年人間
    ，無共同實施詐欺犯罪之犯意聯絡或行為分擔，被告僅提供
    帳戶、存摺、提款卡等物，予以詐欺犯行之助力，其所實施
    者，尚非屬構成要件之行為，應為幫助犯。另「大姐、及「
    白主任」等成年人為共同正犯。是核被告所為，係刑法第三
    十條第一項、第三百三十九條第一項幫助詐欺罪。並依同條
    第二項之規定，依正犯之刑減輕之。
三、又被告前於(1)民國九十二年間因重利案件，經臺灣板橋地方
    法院以該院九十二年度簡字第二一００號判處有期徒刑三月
    ，得易科罰金，緩刑三年確定。再於(2)緩刑期間內即九十三
    年間，因違反商標法，經臺灣士林地方法院以該院九十三年
    度士簡字第六四九號判處有期徒刑三月，得易科罰金，併科
    罰金三萬元確定，於九十四年五月十七日易科罰金執行完畢
    （於本件尚不構成累犯）。嗣被告上開(1)案件，緩刑之宣告
    經撤銷，於九十四年五月二十四日入監執行，於九十四年八
    月二十三日執行完畢（於本件亦不構成累犯），此有台灣高
    等法院被告前案紀錄表在卷可稽，附此敘明。爰審酌被告因
    經濟困頓，不思以正當方式獲取財物，竟提供帳戶供詐騙份
    子使用，所為已影響社會正常經濟交易安全，增加被害人尋
    求救濟之困難，使犯罪之追查趨於複雜，暨其犯罪之動機、
    目的、手段、生活狀況、智識程度等一切情狀，量處如主文
    所示之刑，並諭知易科罰金之折算標準。
四、依刑事訴訟法第四百四十九條第一項前段、第三項、第四百
    五十四條第二項，刑法第三百三十九條第一項、第三十條第
    一項前段、第二項、第四十一條第一項前段，罰金罰鍰提高
    標準條例第一條前段、第二條，逕以簡易判決處刑。
中　　華　　民　　國　　94　　年　　11　　月　　30　　日
　　　　　　　　刑事第九庭  法　官　葉珊谷
右正本證明與原本無異。
檢察官、被告如不服本判決，應於判決送達後十日內向本院提出
上訴狀（告訴人對於本判決不服者，應具備理由請求檢察官上訴
，其上訴期間之計算係以檢察官收受判決正本之日期為準）。
                            書記官  顏淑華
中　　華　　民　　國　　94　　年　　11　　月　　30　　日
附錄本案論罪科刑法條全文：
刑法第三百三十九條：
意圖為自己或第三人不法之所有，以詐術使人將本人或第三人之
物交付者，處五年以下有期徒刑、拘役或科或併科一千元以下罰
金。
以前項方法得財產上不法之利益或使第三人得之者亦同。
前二項之未遂犯罰之。
附件：
臺灣臺北地方法院檢察署檢察官聲請簡易判決處刑書
　　　　　　　　　　　　　　　　　　 94年度偵字第16377號
　　被　　　告　乙○○　男　27歲（民國○○年○月○日生）
　　　　　　　　　　　　籍設臺北市○○區○○路5段15號2樓
　　　　　　　　　　　　現居臺北縣樹林市○○路153號Ｂ1
　　　　　　　　　　　　身分證統一編號：Ｚ000000000號
上列被告因詐欺案件，業經偵查終結，認為宜聲請以簡易判決處
刑，茲將犯罪事實及證據並所犯法條分敘如下：
　　　　　　犯罪事實
一、乙○○於民國94年5月13日，見中國時報刊登「錢莊身分證
    借款」之分類廣告，而依其社會生活之通常經驗，雖預見提
 　 供自己帳戶予不相識之人使用，可能因此供詐騙集團以詐術
　　使他人將款項匯入後，再予提領運用，惟乙○○因缺錢花用
　　，仍基於幫助該詐騙集團實施常業詐欺犯行之未必故意，依
　  該報紙提供之電話，與自稱「大姐」之真實姓名不詳成年女
　  子聯絡後，於同日在臺北市○○街與龍江路口，以新台幣（
　  下同）1萬8千元之代價，出賣其郵局、台北富邦商業銀行股
　  份有限公司（下稱富邦銀行）帳號000000000000號帳戶、中
　  國信託商業銀行（下稱中信商銀）中山分行帳號0000000000
　  000000號帳戶之存摺、提款卡、密碼予自稱「大姐」之女子
　  。嗣於94年5月17日下午某時，甲○○接獲語音電話，告知
　  其中信商銀信用卡尚有餘款未繳，並提供金融犯罪預防中心
　  之電話，經甲○○依該電話與自稱為「白主任」之人查詢，
　  並應「白主任」之指示至臺北市○○路○段347號第一銀行提
　  款機操作，嗣上開提款機交易紀錄出現亂碼後，「白主任」
　  乃偽稱其中信商銀之帳戶已遭他人盜用，復要求甲○○前往
　  辦理預借現金39萬元，匯入「白主任」所提供之虛偽帳戶，
　  使甲○○陷於錯誤，於同日下午3時許，至臺北市○○○路○
　  段281號中信商銀提款機，分5次將現金匯入乙○○上開中信
　  商銀中山分行帳號0000000000000000號帳戶內，共計21萬7
　  千餘元，嗣經甲○○發覺有異，始報警查獲上情。
二、案經臺北市政府警察局中山分局報告偵辦。
　　　　　　證據並所犯法條
一、上揭事實，業據被告乙○○坦承不諱，核與證人甲○○證述
　  之情節相符，且有被告上述中信商銀、富邦銀行帳戶對帳單
　  、中國信託客戶交易明細單等資料附卷可稽，是本件事證明
　  確，被告犯嫌堪以認定。
二、核被告所為，係犯刑法第30條第1項前段、第340條第1項之
　  幫助常業詐欺罪嫌。
三、依刑事訴訟法第451條第1項聲請逕以簡易判決處刑。
　　 　　此　　致
臺灣臺北地方法院
中　　華　　民　　國　　94　　年　　10　　月　　3 　　日
　　　　　　　　　　　　　　　 檢　察　官　游　儒　倡
本件正本證明與原本無異
中　　華　　民　　國　　94　　年　　10　　月　　7 　　日
　　　　　　　　　　　　　　　書　記　官　陳　詠　瑄
本件係依刑事訴訟法簡易程序辦理，法院簡易庭得不傳喚被告、
輔佐人、告訴人、告發人等出庭即以簡易判決處刑；被告、被害
人、告訴人等對告訴乃論案件如已達成民事和解而要撤回告訴或
對非告訴乃論案件認有受傳喚到庭陳述意見之必要時，請即另以
書狀向簡易法庭陳述或請求傳訊。
附錄本案所犯法條全文
中華民國刑法第30條 (從犯及其處罰)
幫助他人犯罪者，為從犯。雖他人不知幫助之情者，亦同。從犯
之處罰，得按正犯之刑減輕之。
中華民國刑法第340條
以犯第 339 條之罪為常業者，處 1 年以上 7 年以下有期徒刑，
得併科5萬元以下罰金。
